【裁判字號】    99,訴,1339
【裁判日期】    990527
【裁判案由】    毒品危害防制條例
【裁判全文】
臺灣板橋地方法院刑事判決              99年度訴字第1339號
公  訴  人  臺灣臺北地方法院檢察署檢察官
被      告  甲○○
                （現另案於臺灣臺東監獄東成分監執行中）
上列被告因違反毒品危害防制條例案件，經檢察官提起公訴（臺
灣臺北地方法院檢察署98年度毒偵字第2902號），被告不服臺灣
臺北地方法院於民國98年12月25日以98年度訴字第1880號所為之
第一審判決，提起上訴，嗣由臺灣高等法院以99年度上訴字第51
0 號判決撤銷原判決，諭知管轄錯誤而移送本院，經本院合議庭
裁定改依簡式審判程序審理，並判決如下：
    主  文
甲○○施用第壹級毒品，累犯，處有期徒刑捌月。
    事  實
一、甲○○前曾於民國94年間因施用第1級毒品案件，經依臺灣
    板橋地方法院（下稱本院）94年度毒聲字第768號裁定送觀
    察、勒戒後，認有繼續施用毒品之傾向，再由本院以94年度
    毒聲字第1140號裁定令入戒治處所施以強制戒治，甫於95年
    2 月17日停止戒治而執行完畢釋放，並由臺灣板橋地方法院
    檢察署檢察官以95年度戒毒偵字第107 號為不起訴處分確定
    ；復於94年間因竊盜等案件，經本院94年度易字第464 號各
    判處有期徒刑1年2月、8 月，應執行有期徒刑1年8月確定，
    其後再經本院96年度聲減字第47號裁定減刑為有期徒刑7 月
    、4 月，應執行有期徒刑10月確定，甫於96年7 月16日執行
    完畢，詎其猶不知悔改，且未戒除毒癮，竟又基於施用第1
    級毒品海洛因及第2級毒品甲基安非他命之犯意，於98年7月
    27日上午某時許，在臺北縣三重市○○○街一帶某處（起訴
    書誤載為臺北縣蘆洲市○○○道30號4 樓住處內），以將毒
    品海洛因及甲基安非他命混合後置入玻璃球內燒烤之方式，
    同時施用毒品海洛因及甲基安非他命1 次，嗣經警方採集其
    尿液送驗之結果，呈安非他命類、鴉片類均陽性反應，始循
    線查知上情。
二、案經臺北市政府警察局中山分局報告臺灣臺北地方法院檢察
    署檢察官偵查起訴，嗣經臺灣高等法院判決諭知管轄錯誤而
    移送本院。
    理  由
一、上開犯罪事實，業經被告甲○○於本院審理時自白不諱，並
    有台灣尖端先進生技醫藥股份有限公司98年8 月5 日濫用藥
    物檢驗報告及臺北市政府警察局偵辦毒品案件尿液檢體委驗
    單各1 份附卷可稽，足認被告自白要與事實相符。另被告先
    前於本院98年度訴字第3943號案件中，經警方於98年7 月26
    日採集其尿液送請台灣尖端先進生技醫藥股份有限公司以氣
    相層析質譜儀法檢驗之結果，雖確認其尿液中亦含有嗎啡、
    可待因及安非他命之陽性反應，惟其該次驗出毒品之濃度均
    較本案於98年7 月27日所採集尿液送請檢驗結果之毒品濃度
    為低，且被告於上開另案中所採尿液經鑑驗之結果，有關「
    安非他命」項目鑑驗結果為「陰性」，亦核與本案所採集尿
    液經送請鑑驗之「安非他命」項目鑑驗結果為「陽性」迥然
    有異，堪信本件被告施用毒品海洛因及甲基安非他命之行為
    ，係在其於98年7 月26日為警查獲後，另行起意下所為之再
    一次施用毒品行為自明。再者，被告有事實欄所示之施用毒
    品前科，則有臺灣高等法院被告前案紀錄表1 份在卷可參，
    是被告犯本件施用毒品海洛因及甲基安非他命之罪，其事證
    明確，應依法論科。
二、核被告所為，係犯毒品危害防制條例第10條第1 項、第2 項
    之施用第1 級、第2 級毒品罪。又其施用前後持有第1 、2
    級毒品海洛因、甲基安非他命之低度行為，應為施用第1 、
    2 級毒品海洛因、甲基安非他命之高度行為所吸收，不另論
    罪。再被告以1 行為而同時施用第1 級毒品海洛因、第2 級
    毒品甲基安非他命，為想像競合犯，應依刑法第55條規定從
    1 重之施用第1 級毒品罪處斷。另查：被告於94年間因竊盜
    等案件，經本院94年度易字第464 號各判處有期徒刑1 年2
    月、8 月，應執行有期徒刑1 年8 月確定，其後再經本院96
    年度聲減字第47號裁定減刑為有期徒刑7 月、4 月，應執行
    有期徒刑10月確定，甫於96年7 月16日執行完畢一節，有臺
    灣高等法院被告前案紀錄表1 份在卷足憑，其於5 年以內故
    意再犯本件有期徒刑以上之罪，為累犯，應依刑法第47條第
    1 項規定加重其刑。爰審酌被告前已有多次施用毒品之前科
    ，並經觀察、勒戒及強制戒治之戒毒療程，始終未能戒除毒
    品之誘惑，且其已正值成年，尚有謀生能力，竟不思努力工
    作，尋求正常生活，僅因一時止痛之效果，一再沾染同時施
    用2 種毒品之惡習，戕害身心不淺，並衡諸其生活狀況、施
    用毒品之手段、動機及事發後已坦承犯行等一切情狀，量處
    如主文所示之刑，以資警惕。
三、末按「除被告所犯為死刑、無期徒刑、最輕本刑為3 年以上
    有期徒刑之罪或高等法院管轄第一審案件者外，於前條第1
    項程序進行中，被告先就被訴事實為有罪之陳述時，審判長
    得告知被告簡式審判程序之旨，並聽取當事人、代理人、辯
    護人及輔佐人之意見後，裁定進行簡式審判程序。」刑事訴
    訟法第273條之1第1 項定有明文。查本件被告所犯毒品危害
    防制條例第10條第1 項、第2 項之罪，均非最輕本刑為3年
    以上有期徒刑之罪，且被告於本院99年5 月13日準備程序進
    行中，復就被訴之事實為有罪之陳述，經告知被告簡式審判
    程序之旨，被告及公訴人對於本件改依簡式審判程序審理均
    表示同意，是本院即依前揭刑事訴訟法規定，裁定本件進行
    簡式審判程序，附此敘明。
據上論斷，應依刑事訴訟法第273條之1 第1項、第299條第1項前
段，毒品危害防制條例第10條第1 項、第2 項，刑法第11條前段
、第55條、第47條第1 項，判決如主文。
本案經檢察官張瑞玲到庭執行職務。
中    華    民    國    99    年    5     月    27    日
                          刑事第十八庭
                                法  官  楊仲農
上列正本證明與原本無異。
如對本判決不服，應於送達後10日內，向本院提出上訴狀。
（上訴狀應記載具體上訴理由並應抄附繕本）
                                書記官  陳香君
中    華    民    國    99    年    5     月    28    日
附錄本判決論罪之法律條文：
毒品危害防制條例第10條：
施用第一級毒品者，處六月以上五年以下有期徒刑。
施用第二級毒品者，處三年以下有期徒刑。

司法院資訊處製作；財團法人民間司法改革基金會備份。
